【裁判字號】    97,審消債更,1023
【裁判日期】    970627
【裁判案由】    聲請更生程序
【裁判全文】
臺灣高雄地方法院民事裁定        97年度審消債更字第1023號
聲  請  人  甲○○
                        之9
上列當事人因消費者債務清理事件聲請更生，本院裁定如下：
    主  文
聲請人應於本裁定送達後十日內，補提如附表所示之財產收入狀
況等證明文件到院。
    理  由
一、按債務人對於金融機構因消費借貸、自用住宅借款、信用卡
    或現金卡契約而負債務，在聲請更生清算前，應提出債權人
    清冊，以書面向最大債權金融機構請求協商債務清償方案，
    並表明共同協商之意旨。消費者債務清理條例第151 條第1
    項訂有明文。另如自申請時起雖未逾90日，惟雙方已協商不
    成立，則依同法第153 條規定法理，亦得聲請更生或清算。
    再者，更生或清算不合程式、不備其他要件或拒絕提出關係
    文件者，法院應以裁定駁回之，但其情形可以補正者，法院
    應定期間先命補正，復為同條例第8 條、第46條所明定。
二、經查本件債務人向本院聲請更生，雖主張：其於消費者債務
    清理條例施行後，曾以書面向最大債權金融機構請求協商債
    務清償方案，並表明共同協商之意旨，惟經最大債權銀行以
    曾經參與協商成立，將聲請人申請退件，故而聲請更生等語
    。然聲請人未提出其如主文所示釋明協商不成立及財產收入
    狀況等證明文件影本到院，爰定期命補正，相關證明文件如
    已遺失，則請聲請人自行向相關單位申請補發，逾期未補正
    ，則駁回其聲請，特此裁定。
中    華    民    國    97    年    6     月    27    日
              民事第四庭    法      官   黃國川
上為正本係照原本作成。
本件不得抗告。
中    華    民    國    97    年    6     月    27    日
                            書  記  官   王美玲
附表：
1.提出於消費者債務清理條例施行「前」，依照中華民國銀行公
  會會員辦理消費者金融案件無擔保債務協商機制與全體金融機
  構之債權人達成還款協商合意之協議書（須已簽章）、還款計
  畫書及依協議書還款之證明文件影本（如存摺封面及內頁、匯
  款或轉帳證明等）
2.如有其他財產如人壽保險單或投資型保險單，請併陳報種
  類及提出證明。
3.釋明95年綜合所得稅資料中大伊統百貨股份有限公司「其他」
  所得200 元、及「執行」所得9970元之原因為何，如係持有股
  份，並請釋明股數及現值。
4.提出每月扶養黃琪璞4000元、黃鈞澤3000元之明細及證明資料
  影本。
5.配偶最近2 年之國稅局財產歸屬資料及所得資料清單本。
6.每月支出膳食費10000 元、交通費1500元、水電瓦斯費2000元
  、教育費2000元、清償房貸25300 元等生活費用之明細及證明
  資料影本。
7.請提出地號為高雄市○○區○○段1211號土地登記謄本、門牌
  號碼為高雄市三民區○○○路312 巷32號4 樓之9 建物登記謄
  本或房屋稅單資料影本。


司法院資訊處製作；財團法人民間司法改革基金會備份。
